臺灣高等法院民事判決　　　　　　　　 100年度重上字第69號
上　訴　人
即被上訴人　業強科技股份有限公司
法定代理人　陳鈞華
訴訟代理人　郭士功律師
被 上訴 人
即 上訴 人　鴻準精密工業股份有限公司
法定代理人　林棟樑
訴訟代理人　孫建國律師
複 代理 人　黃彥卿律師
上列當事人間請求給付貨款事件，兩造對於中華民國99年11月25
日台灣板橋地方法院97年度重訴字第455號第一審判決各自提起
上訴，本院於100年6月14日言詞辯論終結，判決如下：
    主  文
兩造上訴均駁回。
第二審訴訟費用由兩造各自負擔。
    事實及理由
一、上訴人即被上訴人業強科技股份有限公司（下稱業強公司）
    起訴主張：被上訴人即上訴人鴻準精密工業股份有限公司（
    下稱鴻準公司）於民國93年6月起至96年7月止，陸續向業強
    公司訂購電腦散熱管產品（下稱散熱管），由業強公司依鴻
    準公司指示之規格、數量分批生產後出貨。惟鴻準公司迄今
    尚積欠業強公司如附表所示之貨款新台幣9,657,160 元及美
    金287,340.21元迄未給付。又鴻準公司未依約通知出貨，致
    業強公司依鴻準公司指示規格所生產具時效性之散熱管，存
    放倉庫且無法出售他人，因此受有庫存損失新台幣314,688
    元及美金25,584元。為此，依買賣契約關係，請求鴻準公司
    給付業強公司新台幣9,971,848元及美金312,924.21元， 並
    加計自起訴狀繕本送達翌日起算之法定遲延利息。
  （原審判決鴻準公司應給付業強公司新台幣306,426 元及美金
    293,569.01元，並均加計自97年10月15日起算之法定遲延利
    息；而駁回業強公司其餘之訴。兩造各就其敗訴部分，分別
    提起上訴。）
    並於本院聲明：
    (一)上訴聲明：
      1.原判決不利於業強公司部分廢棄。
      2.上開廢棄部分，鴻準公司應再給付業強公司新台幣
        9,665,422元及美金19,347.2元，及自起訴狀繕本送達
        翌日起至清償日止，按年息5%計算之利息。
      3.願以現金或台灣銀行無記名可轉讓定期存單供擔保，請
        准宣告假執行。
    (二)答辯聲明：駁回鴻準公司之上訴。
二、鴻準公司則以：其於93年5 月11日起至93年9月1日間陸續向
    業強公司訂購規格為3KR60-007之散熱管共675,200支，嗣就
    業強公司已交貨部分均付清貨款，惟因業強公司交付之散熱
    管有功率不足及微漏等瑕疵，致鴻準公司受有遭客戶退貨之
    產品損失、庫存報廢品、重工運費及賠償客戶等損害，共計
    美金2,291,319元。 鴻準公司自得以此對業強公司之損害賠
    償債權，與系爭貨款債權主張抵銷。況業強公司於97年8月1
    日就本件貨款爭議聲請調解，而鴻準公司並未承認此債務，
    則於95年8 月1日前到期之貨款請求權，已罹2年時效而消滅
    ；又業強公司於99年6月10日始追加請求96年6、7 月貨款美
    金19,250元部分，亦已罹於2年消滅時效等語，資為抗辯。
    並於本院聲明：
    (一)上訴聲明：
      1.原判決不利於鴻準公司部分廢棄。
      2.上開廢棄部分，業強公司於第一審之訴及假執行之聲請
        均駁回。
      3.如受不利判決，願以現金或台新商業銀行股份有限公司
        可轉讓定期存單供擔保，請准宣告免為假執行。
    (二)答辯聲明：駁回業強公司之上訴。
三、兩造不爭執之事實：
（一）93年貨款新台幣8,767,600元及美金97.2 元部分（見原審
      卷(一)頁6-50，原證1）， 除訂購單上編號PF0-000000，銷
      貨金額新台幣11,600元之貨物，業強公司尚未交付外，其
      餘部分業強公司均已按訂購單內容交付貨物。
（二）94年度貨款新台幣828,000元及美金3,413元部分（見原審
      卷(一)頁51-63，原證2）， 訂購單上編號PDP550059（銷貨
      金額美金329.38元）應予扣除。 另訂購單編號PTP540041
      ，除其中數量4,000支外， 其餘部分業強公司均已按訂購
      單內容交付貨物。
（三）95年度貨款美金3,432元部分（即原審卷(一)頁64後5筆，原
      證3），應付款日自95年10月31日起。
（四）96年度1至5月貨款新台幣61,560元及美金131,898.01元（
      見原審卷(一)頁74-117，原證4 ）部分、96年度6、7月貨款
      美金129,250元（見原審卷(一)頁118-188，原證5 ）及美金
      19,250元（見原審卷(三)頁16-20，原證5之1）部分， 業強
      公司已如數按訂購單交貨；鴻準公司尚未付款。
（五）鴻準公司曾向業強公司訂購總價新台幣314,688 元及美金
      25,576元（見原審卷(一)頁193、202，原證6 ）之散熱管。
（六）鴻準公司曾於96年6 月15日以2007鴻法字第0001號函發函
      通知業強公司，其內容略以：業強公司銷售鴻準公司之銅
      質熱導管因有瑕疵，致鴻準公司受損美金2,291,319 元，
      特此函知業強公司，鴻準公司即自應給付業強公司之貨款
      美金569,843元扣抵前開損害。
（七）鴻準公司再於97年11月4日以2008TW-GLD-K-0030函通知業
      強公司，其內容略以：鴻準公司前於96年6 月15日函知業
      強公司，鴻準公司受損美金2,291,319 元，此損害賠償與
      當時應付貨款美金569,843 元（含鴻準公司及設立於中國
      子公司鴻富晉精密工(太原)有限公司及設立於新加坡子公
      司 FOXCONN TECHNOLOGY PTE.LTD.）相抵銷，並請業強公
      司給付剩餘部分。經查迄至本函發文日止，業強公司對鴻
      準公司（含大陸及新加坡子公司）尚有其他貨款債權，謹
      此函知在前開剩餘美金1,721,476元範圍內抵銷， 仍請給
      付剩餘部分等情。
（八）業強公司於96年11月28日、97年1月30日2次發函向鴻準公
      司請求給付貨款；嗣於97年8月1日向台灣桃園地方法院（
      下稱桃園地院）聲請調解，雙方未達成合致；業強公司再
      於97年10月8日提起本件訴訟；復再於99年6月10日始以書
      狀追加96年6、7月貨款美金19,250元部分。
四、兩造之爭點及論斷：
    業強公司主張鴻準公司積欠系爭貨款未付，且應賠償庫存損
    失等語；為鴻準公司所否認，並以前揭情詞置辯，是本件兩
    造之爭點為：(一)業強公司本件貨款請求權是否罹於時效？
    (二)業強公司請求鴻準公司給付貨款9,971,848元， 及美金
    312,924.21元，有無理由？(三)鴻準公司以其對業強公司之
    瑕疵損害賠償債權美金2,291,319元， 與業強公司之本件貨
    款債權主張抵銷，有無理由？茲分別論述如下：
  (一)關於業強公司本件貨款請求權是否罹於時效之爭點：
    １、按商人、製造人、手工業人所供給之商品及產物之代價
        ，其請求權因2 年間不行使而消滅，民法第127條第8款
        定有明文。又消滅時效，因承認或起訴而中斷；而當事
        人聲請調解而不成立，如聲請人於調解不成立證明書送
        達後10日之不變期間內起訴者，視為自聲請調解時，已
        經起訴；其於送達前起訴者，亦同。民法第129條第1項
        第2、3款及民事訴訟法第419條第3項亦分別明文。次按
        債務人於時效完成後所為之承認，固無中斷時效之可言
        ，然既明知時效完成之事實而仍為承認行為，自屬拋棄
        時效利益之默示意思表示，且時效完成之利益，一經拋
        棄，即恢復時效完成前狀態，債務人顯不得再以時效業
        經完成拒絕給付。是民法第129 條第1項第2款所謂「承
        認」，為時效完成前，債務人因認識他方請求權存在，
        所為之觀念表示，而發生時效中斷之效力。至於時效完
        成後所為之承認，則係時效完成利益之拋棄，恢復時效
        完成前之狀態，應以債務人明知時效完成之事實為其要
        件（最高法院50年台上字第2868號判例、96年度台上字
        第179號判決意旨參照）。
    ２、本件鴻準公司陸續向業強公司訂購散熱管，則業強公司
        對鴻準公司之貨款請求權，應適用上開規定之2 年時效
        期間。而業強公司於97年8月1日就系爭貨款爭議向桃園
        地院簡易庭聲請調解，於97年10月2日調解不成立，於9
        7年10月8日提起本件訴訟之事實，為兩造所不爭執，並
        有起訴狀收狀戳可憑（見原審卷(一)頁3）。 茲就鴻準公
        司抗辯：業強公司對於鴻準公司有關95年8月1日以前之
        貨款請求部分已罹於2年消滅時效等語，審究如下：
      (1)鴻準公司於96年1月2日以業強公司為相對人，向桃園地
        院中壢簡易庭聲請調解（96年度壢調字第11號），嗣於
        96年5 月17日調解不成立之事實，固有民事調解聲請狀
        、通知書及調解不成立證明書附卷可憑（見本院卷頁12
        6-146）， 惟觀之上開調解聲請狀所載內容，可知聲請
        調解之事項，乃鴻準公司以業強公司交付之散熱管有瑕
        疵而請求賠償美金2,291,319元之爭議， 另未涉及系爭
        貨款應否給付之爭議。則業強公司據此主張鴻準公司於
        聲請調解時已承認系爭貨款請求權存在云云，尚不足採
        。
      (2)鴻準公司因業強公司以2007強催字第960007號函催給付
        散熱管貨款，於96年6月15日以2007鴻法（TPE）字第00
        01號函復表示：「貴公司（即業強公司）銷售予本公司
        （即鴻準公司）之銅質熱導管（包括P5483及G8113兩種
        型號），因有功率不足及微漏等瑕疵，致本公司之…損
        害賠償等，計有美金2,291,319元。…… 本公司即自應
        付貴公司之貨款美金569,843 元扣抵前開本公司之損害
        ，不足部分，請貴公司儘速清償。」等語（見原審卷(一)
        頁220、231、本院卷頁19）。業強公司則於96年6 月29
        日以2007業法（TPE）字第0001 號函復表示不同意鴻準
        公司扣抵之主張，及確認「美金569,843元」 為鴻準公
        司對業強公司應付貨款之一部等語（見原審卷(一)頁232
        ）。互核以觀，業強公司主張鴻準公司以上開函表示承
        認業強公司之貨款債權美金569,843元，尚非無據。 至
        鴻準公司於97年11月4日復以2008TW-GLD-K-0030號書函
        知業強公司，重申同一抵銷意旨，另敘明「…與當時（
        即96年6月15日函時）本公司（即鴻準公司） 應付予貴
        公司（即業強公司） 貨款美金569,843元（按此貨款含
        本公司及設立於中國子公司鴻富晉精密工(太原)有限公
        司及設立於新加坡子公司FOXCONN TECHNOLOGY PTE.LTD
        .）相抵銷…。」等語（見原審卷(一)頁221），仍表明應
        付予業強公司之貨款屬主張抵銷之範圍，且該書函另未
        檢附附件，則鴻準公司嗣否認上開主張抵銷之應付貨款
        包括本件散熱管貨款云云，難以採信。
      (3)而鴻準公司上開96年6 月15日函固有認識業強公司之美
        金569,843 元貨款請求權存在之承認表示，得就該時未
        完成2 年時效期間之貨款請求發生時效中斷之效力。惟
        觀之鴻準公司因散熱管在93年8 月間發生問題，要求業
        強公司製作測試分析報告，並於93年10月18日召開會議
        （下稱系爭會議），由業強公司派員出席，就散熱管品
        質問題暨賠償問題討論，會中並未提及貨款給付及時效
        相關問題，此有鴻準公司提出93年10月18日會議記錄附
        卷可稽（見原審卷(一)頁219）； 其後兩造電子郵件往來
        ，亦未見貨款請求權時效之相關主張，此外業強公司復
        未提出其他證據足以證明鴻準公司就業強公司93年至94
        年6 月15日前之貨款債權已知時效完成而為上開承認，
        則依上開說明，尚難認鴻準公司96年6 月15日函為拋棄
        時效利益之默示意思表示。
    ３、準此，鴻準公司抗辯：業強公司有關93年至94年6 月15
        日以前之貨款（含訂貨未通知出貨部分）請求權已罹於
        時效而消滅等語，即非無據；逾此部分之時效抗辯，尚
        不足採。從而，業強公司請求鴻準公司給付如附表所示
        之93年度貨款新台幣8,767,600元及美金97.2元、 94年
        度5 月份貨款新台幣828,000元，及93年11月至94年2月
        已訂而未出貨部分款項新台幣69,822元（見原審卷(一)頁
        193第3至6筆）， 為無理由，應予駁回。又業強公司於
        99年6 月10日始以書狀追加96年6、7月貨款美金19,250
        元部分（見原審卷(三)頁4、16）， 鴻準公司既為時效抗
        辯，業強公司此部分請求即因罹2 年消滅時效而無理由
        。
  (二)關於業強公司請求鴻準公司給付貨款數額之爭點：
      業強公司主張：94年6月30日出貨及94年9月21日出貨貨款
      共計美金3,413元（見原審卷(一)頁51，原證2）；95年度貨
      款美金3,432元部分（見原審卷(一)頁64，原證3）；96年度
      1至5月貨款新台幣61,560元及美金131,898.01元（見原審
      卷(一)頁74，原證4）；96年度6、7月貨款美金129,250元（
      見原審卷(一)頁118，原證5），合計新台幣61,560元及美金
      267,993.01元，業強公司已如數交貨，鴻準公司並未給付
      貨款。另原證6訂單（指94年6月15日以後者）其中新台幣
      239,198元（見原審卷(一)頁193第1、2筆）、美金24,773元
      （見原審卷(一)頁193美金訂單）及新台幣5,668元、美金80
      3元（見原審卷(一)頁202）， 合計新台幣244,866元及美金
      25,576元，鴻準公司於訂貨後未指示出貨，造成業強公司
      庫存損失，爰本於買賣契約關係請求鴻準公司給付等情。
      經查：
    １、關於前述訂單及金額為真正；及除「94年度訂購單編號
        PTP540041其中數量4,000支」（即原審卷(一)頁51第2 筆
        ）、 「95年度貨款美金3,432元部分貨物（即原審卷(一)
        頁64後5 筆）」外，其餘部分業強公司均已按訂購單內
        容交付貨物之事實，為兩造所不爭執，已如上述。而上
        開「94年度訂購單編號PTP540041其中數量4,000支」及
        「95年度貨款美金3,432 元部分貨物」，業強公司主張
        已經如數交付鴻準公司等語，並據提出與所述相符之倉
        儲公司收貨單（見原審卷(一)頁240）及統一發票（ 其上
        業經鴻準公司人員具名簽收）、電子郵件及請購驗收單
        為佐（見原審卷(一)頁67-73），堪以採信。
    ２、至鴻準公司另抗辯：94年度貨款美金113元部分（ 見原
        審卷(一)頁51第3筆、訂購單編號PDP550107、發票號碼WE
        394125），其已如數給付云云；惟為業強公司所否認，
        則鴻準公司自應就所辯清償之權利消滅事實負舉證之責
        。而鴻準公司就此固提出結報單據（見原審卷(三)頁62-9
        3）為佐， 惟經核上開結報單據中，並無對應之採購單
        號PDP550107。 反之業強公司則提出所開立之發票號碼
        WE394125，金額美金2,588元之發票1紙（見原審卷(三)頁
        43），而鴻準公司復自承WE00000000發票金額已付款美
        金2,475元（見原審卷(一)頁258），互核以對，足見業強
        公司主張鴻準公司就此部分尚有美金113元（2,588－2,
        475＝113）未給付乙節，應堪採信。
    ３、又債務人之給付兼需債權人之行為，債務人得以準備給
        付之事情，通知債權人，以代提出，民法第235 條但書
        規定甚明。查本件業強公司履行貨物之給付義務，須先
        由鴻準公司指定各次出貨數量及交付期限，經業強公司
        於完成產品後通知鴻準公司取貨，足見業強公司交付貨
        物兼需鴻準公司指定交期等協力行為，則業強公司自得
        以準備給付之事情通知鴻準公司以代提出。而鴻準公司
        曾向業強公司訂購總價共計新台幣314,688元（309,020
        ＋56,68＝314,688）及美金25,576元（24,773＋803＝2
        5,576）之散熱管（見原審卷(一)頁193、202，原證6），
        迄未經鴻準公司指示出貨之事實，為兩造所不爭執。而
        前述訂單中新台幣244,866元（314,688－69,822＝244,
        866，即扣除原審卷(一)頁193第3至6筆）及美金25,576元
        部分，既未罹於消滅時效，鴻準公司於訂貨後多年遲未
        依約指示出貨，經業強公司於97年10月8 日提起本件訴
        訟時復主張已依約生產散熱管備貨，等待鴻準公司指示
        出貨等語（見原審卷(一)頁4）， 鴻準公司迄今仍未為出
        貨之指示，自屬可歸責而受領遲延，依上開規定，應認
        業強公司就此部分已提出給付。是業強公司依買賣契約
        關係，請求鴻準公司給付此部分貨款，亦屬有據。
    ４、綜此，業強公司本於買賣契約關係，得請求鴻準公司給
        付如下所示之貨款：
       94年度貨款美金3,413元（原審卷(一)頁51第2、3筆）。
       95年度貨款美金3,432元（原審卷(一)頁64後5筆）。
       96年度1至5月貨款新台幣61,560元及美金131,898.01
         元（原審卷(一)頁74）。
       96年度6月、7月貨款美金129,250元（原審卷(一)頁118
         ）。
       未指示出貨部分貨款新台幣244,866元（原審卷(一)頁19
         3第1、2筆及頁202第1、2筆）及美金25,576元（ 原審
         卷(一)頁193、202）。
       共計新台幣306,426元及美金293,569.01元。
  (三)關於鴻準公司所為抵銷抗辯之爭點：
      按買受人以買賣標的物有瑕疵，主張出賣人應負瑕疵擔保
      責任，應就物有瑕疵之事實負舉證之責。本件鴻準公司抗
      辯業強公司交付之散熱管有功率不足及微漏之瑕疵（見本
      院卷頁100 ）等語，既為業強公司所否認，依上開說明，
      自應就此抗辯之事實，負舉證之責。經查：
    １、鴻準公司所舉證人即DELL全球採購經理Jeremy Daniel
        Russell於原審證稱：P5483及G8113係 DELL設計之型號
        ，使用在單一機種，規格均要求85W。 本件散熱管在93
        年8 月間發生問題，經DELL依業強公司製作之報告分析
        結果認係業強公司零件出問題，在93年9月2日將分析資
        料交給鴻準公司，鴻準公司則於94年3 月19日賠償DELL
        包括報廢、重工、運費等共美金466,000元。 DELL並未
        直接向業強公司採購散熱管或要求85W 之規格，據其了
        解兩造就散熱管需否85W 迄今仍有爭議等語（見原審卷
        (三)頁188-190），並提出業強公司製作之5C報告及93年9
        月2日電子郵件（見原審卷(三)頁201-205）。依此證言，
        DELL既未逕對業強公司就購散熱管要求85W 之規格，則
        鴻準公司以DELL公司與其約定之散熱管規格必為兩造約
        定之規格云云，衡情尚難遽採。而業強公司於93年9 月
        間就散熱管問題提出測試報告（見原審卷(二)頁23-29 ，
        被證8）、 分析改善報告即5C及8D報告（見原審卷(三)頁
        262-272，被證21-22），均係鴻準公司依DELL之指示，
        要求業強公司製作提出等情，業據證人 Jeremy Daniel
        Russell及王彥傑分別證明在卷（見原審卷頁(三)頁190反
        面-191反面），由此堪認，鴻準公司事後要求業強公司
        以85W 為測試基準製作相關報告，係為求符合其與DELL
        公司契約之約定，已難據此推認鴻準公司向業強公司訂
        購時已約明85W 之規格，自無從再以DELL根據上開報告
        所為之原因分析遽認業強公司交付之散熱管有瑕疵。
    ２、再依鴻準公司提出之規格書觀之，其下方載有「規格書
        內容之著作權歸屬於鴻準公司」等語（見原審卷(二)頁51
        - 52），由此可知，上開規格書係由鴻準公司製作，提
        供DELL確認可行後據為下單之決定。而DELL在台代工之
        公司包括鴻準公司及超眾科技股份有限公司（下稱超眾
        公司），業據證人 Jeremy Daniel Russell證明在卷（
        見原審卷(三)頁188反面）， 則鴻準公司與超眾公司既屬
        競爭關係，自不可能提供上開製作之規格書予超眾公司
        加以援用，應認超眾公司係循相同模式，以其自製規格
        書向DELL爭取同產品訂單。又鴻準公司與超眾公司各將
        自DELL所取得訂單中相同零件均委由業強公司生產，業
        強公司並為國內唯一生產者，而業強公司提出予鴻準公
        司與超眾公司之承認書，基於商業考量，仍有尺寸上之
        公差，分別交由鴻準公司及超眾公司確認後下單等情，
        業據證人即業強公司客戶工程部經理王彥傑證述明確（
        見原審卷(三)頁191-192）， 並有業強公司提出之承認書
        2 份在卷可佐（見原審卷(二)頁97-106）。互核以對，堪
        認鴻準公司、超眾公司就散熱管零件轉向業強公司下單
        時，為維護自身商業機密，均循相同模式，由業強公司
        製作零件規格書及貨樣，經分別交付鴻準公司、超眾公
        司各自確認後始行下單。而業強公司提出予鴻準公司與
        超眾公司之訂購承認書，均載明最大傳熱功率為60W（
        見原審卷(二)頁100、105），準此，在別無其他佐證之情
        形下，僅憑鴻準公司所提交付DELL確認之規格書記載規
        格為85W（見原審卷(二)頁51-52），尚無從認定鴻準公司
        亦將該規格書交付業強公司，並據為兩造訂購散熱管之
        約定規格。況鴻準公司已自陳就此無法提出其他證據方
        法（見本院卷頁100）， 則其抗辯業強公司交付之散熱
        管不符合規格85W 而有傳熱功率不足之瑕疵云云，即乏
        所據而不足採。
    ３、嗣鴻準公司於93年10月18日召開系爭會議，由業強公司
        派員出席，就「P5483」與「G8113」散熱管品質問題暨
        賠償問題討論，並有93年10月18日會議記錄在卷可稽（
        見原審卷(一)頁219 ），已如上述。而兩造對於系爭會議
        記錄之解釋各有所執，茲審究如下：
      (1)按探求契約當事人之真意，應通觀契約全文，並斟酌立
        約當時之情形，依誠信原則，從契約之主要目的及經濟
        價值等作全盤之觀察，若契約文字，有辭句模糊，或文
        意模稜兩可時，固不得拘泥於所用之辭句，但解釋之際
        ，並非必須捨辭句而他求，倘契約文字業已表示當事人
        真意，無須別事探求者，即不能反捨契約文字更為曲解
        （最高法院18年上字第1727號、17年上字第1118號判例
        、86年度台上字第3873號判決意旨意旨參照）。
      (2)依系爭會議記錄格式內容，共分「項次」、「內容/ 討
        論」、「負責人」、「完成日期」4 欄，另無結論之記
        載，而「項次」及「內容/ 討論」有1-5及7-9項記載，
        其中：
        第7項「鴻準公司尚有P5483熱管27182Pcs，全部退回
          給業強公司且不付款」之「完成日期」欄載有「2004
          /10/20」。
        第8項「業強公司免費提供Q-Max測試治具兩套及SOP
          」之「負責人」及「完成日期」欄分別載有「業強」
          及「2004/10/31」。
        第9項「G8113熱管8D Report提供」之「負責人」及
          「完成日期」欄分別載有「業強」及「2004/10/25」
          。
        其餘各項之「負責人」及「完成日期」欄則均空白。
          互核以觀，上開會議記錄文義已表明，該次會議有1-
          5、7-9項（漏載項次6，共8項）討論內容，經雙方逐
          項討論所達成之結論，其中確認應由業強公司負責為
          第8、9項，其餘第1至5項之討論內容既未據雙方於「
          負責人」及「完成日期」欄為任何記載，即難僅以兩
          造與會人員於會議記錄下方簽名，遽認兩造對於該5
          項討論內容項目已達成結論。
      (3)況依系爭會議記錄第1項至第5項討論內容所載，有關
        P5483部分：討論內容第2 項前段「業強公司承認P5483
        熱管有功率不足及微漏等品質問題」並未確認問題原因
        ，此由第1 項「鴻準公司同意送樣800PCS給業強公司測
        試功能，以供判斷問題點（熱管微漏或功率不足）及重
        工方式，重工方式需經DELL認可後執行」之討論內容可
        徵；至第3項「業強公司因熱管品質不良造成P5483需運
        回鴻準公司重工測試，測試完成後良品再運到DELL全球
        各地工廠，所有來回運費業強公司同意承擔」之討論內
        容亦因第4、5項「重工時如發現不良品責任非屬業強公
        司，鴻準公司負責相應重工費用」、「不良品原因如屬
        鴻準公司造成，鴻準公司負責相應不良品費用」而有待
        不良品原因釐清致尚未確定。有關G8113部分：第2項
        後段「G8113有功率不足品質問題。鴻準公司發現G8113
        成品有熱管微漏現象，業強公司帶回240PCS熱管測試，
        測試結果2004/10/20回覆。」亦未提及問題造成之原因
        （見原審卷(一)頁219）。 則業強公司主張兩造於系爭會
        議並未就散熱管品質問題之責任歸屬達成結論，尚非無
        據。
      (4)參以證人即與會之業強公司總經理李克勤證稱：系爭會
        議主要談賠償問題，但就具體金額及責任歸屬沒有作成
        結論，因為第4、5項註明責任尚未釐清，熱管還要測試
        ，所以才於會議記錄上簽名等語明確（見原審卷(二)頁35
        -36）。 而證人即與會之鴻準公司課長林源則證稱：
        開會之前業強公司有提出測試報告記載P5483 熱管有微
        漏及功率不足問題，分析每支功率都不同；會議當時先
        確認P5483 有問題，但就賠償金額及方法沒有在會議詳
        談等語在卷（見原審卷(二)頁37）。互核以觀，益徵系爭
        會議係援引業強公司93年9月初提出之測試報告內容（
        見原審卷(二)頁22）加以討論，兩造於會中就該報告所載
        散熱管有微漏及功率不足之測試結果並未達成責任歸屬
        及賠償金額之具體結論。是鴻準公司僅執系爭會議記錄
        為據，辯稱：業強公司已承認交付之散熱管有瑕疵且同
        意負擔所有重工及運費云云，為不足採。又鴻準公司於
        94年3 月15日以電子郵件請求業強公司賠償因散熱管品
        質不良所致之損失美金2,613,864 元；經業強公司於同
        年4 月19日函復：基於長期合作關係，雖自我損失慘重
        ，仍願『補貼』鴻準公司美金15萬元以利結案等語（見
        原審卷(二)頁53-54）， 由此觀之，亦難認業強公司已承
        認所交付鴻準公司之散熱管有瑕疵及應負「賠償」責任
        。
    ４、關於兩造就散熱管約定之功率，質之證人即鴻準公司課
        長林源，先稱：兩造就散熱管約定之功率，依照圖面
        好像是60或65W ，已經忘記了（見原審卷(二)頁37反面）
        ，隨後改稱其真意係不清楚到底是幾瓦，不是擇一的意
        思云云（見原審卷(二)頁37反面），固有可議。惟證人李
        克勤證稱：業強公司與鴻準公司約定之散熱管功率為60
        W， 後來測試100支之傳輸功率均高於60W等語（見原審
        卷(二)頁36、38），核與業強公司提出予鴻準公司之承認
        書記明最大傳熱功率為60W（見原審卷(二)頁100），及測
        試報告結果100支散熱管之傳輸功率均未低於65W（見原
        審卷(二)頁22）相符，衡情堪採。此外，鴻準公司復未提
        出其他證據足資證明本件散熱管功率不足及微漏之瑕疵
        係業強公司所造成，則其以業強公司應負擔物之瑕疵損
        害賠償責任，尚屬無據。遑論鴻準公司於系爭會議後，
        迄未提出任何重工測試報告，且其自行與DELL公司協議
        之賠償金額美金466,000元，已包含報廢、 重工、來回
        運費及另購新散熱管等費用（見原審卷(三)頁189、190、
        210-211），顯見DELL 嗣並未將成品再運回送交鴻準公
        司重工或維修，核與系爭會議記錄第3 項之討論內容亦
        有未符，則鴻準公司執系爭會議記錄為據，主張得請求
        業強公司賠償美金2,291,319元（ 見原審卷(二)頁30、31
        ），難認有據，其據此進一步主張與本件業強公司之貨
        款債權相互抵銷，自不足採。
五、綜上所述，業強公司依買賣契約關係，請求鴻準公司給付貨
    款新台幣306,426元及美金293,569.01元， 並加計自起訴狀
    繕本送達翌日即97年10月15日起算之法定遲延利息，為有理
    由，應予准許；逾此範圍所為請求，為無理由，不應准許。
    是則原審判命鴻準公司如數給付業強公司，理由雖有不同，
    結論並無違誤。兩造各就其敗訴部分上訴，指摘原判決不當
    ，求予廢棄改判，均無理由，應予駁回。
六、本件事證已明，兩造其餘攻擊防禦方法與所舉證據，核與本
    件判決結果不生影響，爰不再逐一論駁，附此敘明。
七、據上論結，本件兩造之上訴，均為無理由，依民事訴訟法第
    449條第2項、第78條，判決如主文。
中    華    民    國   100    年    6     月    28    日
                    民事第十庭
                        審判長法  官  張宗權
                              法  官  林曉芳
                              法  官  鄭純惠
正本係照原本作成。
如不服本判決，應於收受送達後20日內向本院提出上訴書狀，其
未表明上訴理由者，應於提出上訴後20日內向本院補提理由書狀
（均須按他造當事人之人數附繕本）上訴時應提出委任律師或具
有律師資格之人之委任狀；委任有律師資格者，另應附具律師資
格證書及釋明委任人與受任人有民事訴訟法第466 條之1第1項但
書或第2 項（詳附註）所定關係之釋明文書影本。如委任律師提
起上訴者，應一併繳納上訴審裁判費。
中    華    民    國   100    年    7     月    4     日
                              書記官  劉麗芬
附註：
民事訴訟法第466條之1（第1項、第2項）：
對於第二審判決上訴，上訴人應委任律師為訴訟代理人。但上訴
人或其他法定代理人具有律師資格者，不在此限。
上訴人之配偶、三親等內之血親、二親等內之姻親，或上訴人為
法人、中央或地方機關時，其所屬專任人員具有律師資格並經法
院認為適當者，亦得為第三審訴訟代理人。
   附表：
  ┌───────────────────────────┐
  │  (1)93年度貨款新台幣8,767,600元及美金97.2元。         │
  │  (2)94年度貨款新台幣828,000元及美金3,413元。          │
  │  (3)95年度貨款美金3,432元。                           │
  │  (4)96年度1至5月貨款新台幣61,560元及美金131,898.01元。│
  │  (5)96年度6月、7月貨款美金129,250元及美金19,250元。   │
  └───────────────────────────┘                                                      ┘